臺灣高等法院臺南分院刑事判決　　　　 96年度上易字第716號
上　訴　人
即　被　告　甲○○
　　　　　　　　　　現另案於臺灣台南監獄臺南分監執行中
上列上訴人因竊盜案件，不服臺灣台南地方法院九十六年度易字
第四三二號中華民國九十六年十月十九日第一審判決（起訴案號
：臺灣台南地方法院檢察署九十五年度偵字第一七五二八號、九
十六年度偵緝字第三○一號、九十六年度偵字第三三一九號、第
三三五○號、第三八五六號、第四一五八號、第四一六一號、第
四八七○號；追加起訴號案：九十六年度偵字第四一一○號），
提起上訴，本院判決如下：
    主  文
上訴駁回。
    理  由
一、按提起上訴，應以上訴書狀，敘述具體理由，提出於原審法
    院為之，刑事訴訟法第三百五十條第一項、第三百六十一條
    第二項分別定有明文。又第二審上訴書狀，應敘述「具體理
    由」，所稱具體理由，係指須就不服之判決為具體之指摘而
    言，如僅泛稱原判決，認事用法不當或採證違法、判決不公
    等，均非具體理由；又上訴理由之具體與否，係屬第二審法
    院審查範圍，不在法院命補正之列，是上訴書狀如已敘述理
    由，無論其具體與否，即無待補提理由書或命補正，法院辦
    理刑事訴訟案件應行注意事項第一六二條亦有明文。是上訴
    之法律上程式為應以上訴書狀，就不服之判決為具體指摘，
    並向原審法院提出，始合乎上訴法律上程式。次按第二審法
    院認為上訴有刑事訴訟法第三百六十二條前段情形者（即上
    訴不合法律上之程式），應以判決駁回之，刑事訴訟法第三
    百六十七條前段亦有明文。
二、本件上訴意旨略以：上訴人對原審判處上訴人有期徒刑三年
    不服，且上訴人尚有另案，原審未予合併審判，請予數罪併
    合審理云云，而指摘原判決不當。然查：(一)本件上訴人雖已
    敘述上訴理由，但其上訴理由僅泛稱，不服原判決，而指摘
    原判決不當。惟依其上訴理由，就原審判決有何違法或不當
    ，均無任何具體指摘，自難認上訴書狀已敘述具體理由。(二)
    至上訴人以其尚有另案，原審未予審理，請予合併審判。然
    上訴人並未具體指出有何案件原審未予審判，且依卷內資料
    所示，本院經核，原審並無起訴效力所及案件未予審判；至
    上訴人倘另有案件未審，係屬另一問題，原審依「不告不理
    」控訴法則，自不得逾控訴範圍予以審判。是上訴人空言指
    稱，其尚有另案原審未合併審判，顯非具體上訴理由。綜上
    所述，上訴人上訴，應予駁回。爰依刑事訴訟法第三百七十
    二條規定不經言詞辯論，逕行判決，併此敘明。
據上論斷，應依刑事訴訟法第三百六十七條前段、第三百七十二
條，判決如主文。
中　　華　　民　　國　　96　　年　　12　　月　　31　　日
                  刑事第六庭    審判長法　官  蔡崇義
                                      法　官  杭起鶴
                                      法　官  董武全
以上正本證明與原本無異。
不得上訴。
　　　　　　　　　　　　　　　　　　　書記官  許美惠
中　　華　　民　　國　　96　　年　　12　　月　　31　　日
